【裁判字號】    99,簡上,59
【裁判日期】    990408
【裁判案由】    傷害等
【裁判全文】
臺灣臺南地方法院刑事判決              99年度簡上字第59號
上  訴  人  臺灣臺南地方法院檢察署檢察官
被      告  乙○○
選任辯護人  洪梅芬律師
            涂欣成律師
上列上訴人因被告傷害等案件，不服本院98年度簡字第3145號中
華民國98年12月24日第一審判決（聲請簡易判決處刑書案號：98
年度偵字第326號），提起上訴，本院管轄之第二審合議庭裁定
進行簡式審判程序，判決如下：
    主  文
上訴駁回。
    事實及理由
一、本案經本院審理結果，認第一審判決對被告乙○○論以刑法
    第三百零九條第一項之公然侮辱罪及同法第二百二十七條第
    一項之傷害罪，分別量處拘役二十日、四十日，應執行拘役
    五十日，並諭知易科罰金之折算標準，其認事用法及量刑均
    無不當，應予維持，並引用附件第一審判決書記載之事實、
    證據及理由。又本件據以認定被告犯罪之具傳聞性質之證據
    ，被告及辯護人於本案言詞辯論終結前，並未爭執其證據能
    力，本院審酌該等證據之作成或取得之狀況，並無非法或不
    當取證之情事，且經本院於審判期日就上開證據依法進行調
    查、辯論，依刑事訴訟法第一百五十九條之五規定，均具有
    證據能力。至本件所引用不具傳聞性質之證據，因非檢警違
    背法定程序取得之證據，依法自應有證據能力，併此敘明。
二、本件檢察官不服原判決，提起上訴，上訴理由雖略以：告訴
    人代理總經理職務時，發現被告長期貪瀆舞弊，因而向公司
    陳報，被告不圖補救，竟公然侮辱、暴行犯上，顯見其觀念
    偏差、人格殊常；且被告於原審其實並未認罪，係經辯護人
    訴訟策略應用後，為爭取輕判，才佯稱認罪、假裝企圖和解
    ，實則僅願以六萬元和解，與告訴人所受損害不相當，顯見
    被告根本無意和解，且迄今未道歉認錯，是被告犯後態度不
    良，原判決量刑過輕，與被告所造成之惡害顯不相當，告訴
    人因之請求檢察官上訴，經核尚非顯無理由，爰依法提起上
    訴。然而，關於刑之量定，係實體法上賦予法院得為自由裁
    量之事項，倘其未有逾越法律所規定之範圍，除顯有失出失
    入等科罰與罪責不相當之情形外，應予尊重，不得任意加以
    指摘。原審量刑之酌科，係綜據被告身為跨國公司高階幹部
    ，僅因與同為公司同事之告訴人發生爭執，竟公然以粗穢言
    詞侮辱告訴人，進而出手推擠告訴人，致告訴人名譽受損，
    並受有如起訴書所載之傷勢，所為殊不足取，然告訴人所受
    傷勢非重，且被告犯後雖欲與告訴人和解，然因告訴人要求
    金額過高，以致未能和平解決雙方糾紛，兼衡以被告之前科
    素行、智識程度、生活狀況等與被告犯行不法內涵相關之一
    切情狀為謹慎之裁量，並無違法或顯然失出失入，亦無何科
    罰與罪責不相當之瑕疵可指，檢察官上訴所指被告於原審佯
    稱認罪、實際上未坦承犯行等情，係告訴人主觀之感覺，並
    無證據支持，尚難遽採，而被告與告訴人迄未達成和解及被
    告之犯罪動機等，亦均經原審考量，已如前述，檢察官仍執
    前詞，指摘原審量刑過輕，為無理由，應予駁回。
三、上訴人即被告經本院將九十九年三月二十五日審理期日傳票
    郵寄其當庭陳明之居所臺南縣永康市○○路五五六號（見本
    院卷第二二頁及原審卷第三九頁），經被告之受僱人「黃建
    霖」合法收受等情，有本院送達證書（見本院卷第二六頁）
    在卷可稽，足認被告經合法傳喚未到庭，爰不待其陳述，逕
    行判決。
據上論斷，應依刑事訴訟法第四百五十五條之一第一項、第三項
、第三百七十一條、第三百七十三條、第三百六十八條，判決如
主文。
本案經檢察官甲○○到庭執行職務。
中    華    民    國    99    年    4     月    8     日
                  刑事第九庭  審判長 法  官  蔡奇秀

                                     法  官  蔡盈貞
                                     法  官  林欣玲
以上正本證明與原本無異。
本件不得上訴。
                                     書記官  鄭佩玉
中    華    民    國    99    年    4     月    8     日
附錄本案論罪科刑法條：
刑法第277條
傷害人之身體或健康者，處 3 年以下有期徒刑、拘役或 1 千元
以下罰金。
犯前項之罪因而致人於死者，處無期徒刑或 7 年以上有期徒刑
；致重傷者，處 3 年以上 10 年以下有期徒刑。
刑法第309條
公然侮辱人者，處拘役或 3 百元以下罰金。
以強暴犯前項之罪者，處 1 年以下有期徒刑、拘役或 5 百元以
下罰金。

司法院資訊處製作；財團法人民間司法改革基金會備份。
